臺灣臺北地方法院刑事判決
110年度審簡上字第115號
上  訴  人  臺灣臺北地方檢察署檢察官
被      告  李啟銘



上列上訴人因被告傷害案件，不服本院刑事庭中華民國110年3月
26日所為110年度審簡字第449號第一審刑事簡易判決（起訴案號
：110年度偵字第1629號），提起上訴，本院管轄之第二審合議
庭判決如下：
    主      文
上訴駁回。
    事實及理由
一、本件經本院管轄第二審之合議庭審理結果，認原審以被告罪
    證明確，判決被告犯刑法第277條第1項之傷害罪，而依刑事
    訴訟法第449條第2項、第3項、第454條第2項，刑法第277條
    第1項、第41條第1項前段，刑法施行法第1條之1第1項，判
    處拘役10日，如易科罰金，以新臺幣（下同）1,000元折算1
    日，其認事用法均無不當，量刑亦認妥適，應予維持。本判
    決之事實、證據及理由，除補充「被告於本院第二審行準備
    程序及審理時之自白」外，餘均引用原審判決之記載（如附
    件）。
二、檢察官循告訴人意見之上訴意旨略以：被告於案發後並未與
    告訴人黃景榮達成和解，亦未表達歉意，是衡之被告犯後態
    度，原審對被告犯罪行為所科之刑度或有過輕之情等語。　
三、本院之判斷：
  ㈠按法官於有罪判決中，究應如何量處罪刑，為實體法賦予審
    理法官裁量之刑罰權事項，法官行使此項裁量權，自得依據
    個案情節，參諸刑法第57條所定各款犯罪情狀之規定，於該
    法定刑度範圍內，基於合義務性之裁量，量處被告罪刑。量
    刑之裁量權，乃憲法所保障法官獨立審判之核心，法院行使
    此項裁量權，亦非得以任意或自由為之，仍應受一般法律原
    理原則之拘束，即仍須符合法律授權之目的、法律秩序之理
    念、國民法律感情及一般合法有效之慣例等規範，尤其應遵
    守比例原則及平等原則之意旨，否則即可能構成裁量濫用之
    違法。次按量刑輕重，屬為裁判之法院得依職權自由裁量之
    事項，苟其量刑已以行為人之責任為基礎，並斟酌刑法第57
    條各款所列情狀，在法定刑度內，酌量科刑，無顯然失當或
    違反公平、比例及罪刑相當原則者，亦無偏執一端，致明顯
    失出失入情形，自不得指為違法。是以，如非有裁量逾越或
    裁量濫用之明顯違法情事，自不得擅加指摘其違法或不當，
    即使上級法院對下級法院裁量權之審查，亦應同此標準，此
    不僅在保障法官不受任何制度外之不當干涉，更保障法官不
    受制度內的異質干涉，此方符憲法第80條所宣示獨立審判之
    真義。
  ㈡查被告於原審準備程序時坦承犯行，並有原審判決所引用之
    證據在卷可資佐證，足認被告確係犯刑法第277條第1項之傷
    害罪。原審以被告罪證明確，並審酌被告遇事不知收斂情緒
    ，竟毆打告訴人，而造成告訴人受有身體之傷害，所為實非
    可取；又尚未能與告訴人達成和解以取得告訴人之諒解，暨
    衡酌被告犯罪之動機、目的、所受刺激、手段、無前科之素
    行、智識程度、擔任高爾夫球教練之生活狀況、告訴人所受
    傷勢及坦承犯行之犯後態度等一切情狀，量處拘役10日，如
    易科罰金，以1,000元折算1日，已具體說明量刑之理由，故
    認原審判決核無逾越法定刑度，或有濫用自由裁量權限之違
    法或不當之情事，本院自應予以尊重並維持。檢察官以前開
    理由提起上訴，認原審量刑過輕，指摘原判決不當，為無理
    由，應予駁回。　
據上論斷，應依刑事訴訟法第455條之1第1項、第3項、第368條
、第373條，判決如主文。
本案經檢察官蔡正雄提起公訴，檢察官蕭奕弘提起上訴，檢察官
吳春麗、楊舒雯到庭執行職務。
中　　華　　民　　國　　110 　年　　10 　月　　19　　日
　　　　　      　刑事第二十一庭  審判長法　官　程克琳
                                        法　官　王筱寧
　　　　　　　　　　　　　              法  官  倪霈棻
上正本證明與原本無異。
不得上訴。
                                        書記官  陳怡君
中　　華　　民　　國　　110 　年　　10　　月　　20　　日